臺灣桃園地方法院刑事判決　　　　　　　 94年度訴字第900號
公　訴　人　臺灣桃園地方法院檢察署檢察官
被　　　告　甲○○
上列被告因毒品危害防制條例案件，經檢察官提起公訴（94年度
毒偵緝字第126號），本院判決如下：
    主  文
甲○○施用第一級毒品，累犯，處有期徒刑捌月。
    事  實
一、甲○○前因竊盜案件，經本院以八十九年度易字第二一五六
    號判決，處有期徒刑三月確定，於九十年二月五日入監執行
    ，並於九十年五月五日執行完畢（構成累犯）；再因公共危
    險案件，經台灣台中地方法院以九十三年度中交簡字第九二
    三號判決，處拘役四十日確定，並於九十三年十一月十六日
    執行完畢。又曾因施用毒品案件，經本院以八十八年度毒聲
    字第一七九二號、第二三九八號、第五一六五號、八十九年
    度毒聲字第二七七八號裁定，送觀察、勒戒、強制戒治、停
    止戒治付保護管束、撤銷停止戒治，仍施以強制戒治，而於
    九十年二月四日強制戒治期滿後，由台灣桃園地方法院檢察
    署檢察官於九十年三月五日，以九十年度戒偵字第一九九號
    為不起訴處分確定。詎於戒治期滿後五年內，又基於施用毒
    品之犯意，自九十三年十一月九日經台灣桃園女子監獄採尿
    前回溯二十六小時內某時，在台灣地區某不詳處所，施用第
    一級毒品海洛因一次，嗣經該監獄將甲○○尿液送請檢驗呈
    毒品嗎啡陽性反應而查獲上情。
二、案經台灣桃園女子監獄移送台灣地方法院檢察署檢察官偵查
    起訴。
    理  由
一、訊據被告甲○○於本院審理中否認上揭犯行，辯稱：伊沒有
    施用毒品，採尿前也沒有服用藥物等語。惟：
  (一)按海洛因係嗎啡經化學合成之半人工合成品，其藥（毒）性
    高於嗎啡，經吸食或注射進入人體，藉由人體代謝系統之新
    陳代謝，分解成藥（毒）性較低之嗎啡，由尿液排出人體，
    故於尿液中，以嗎啡成分檢出，此亦有憲兵司令部七十九年
    六月一日（七九）鑑驗字第Ｏ二七三號函、八十年六月十七
    日（八Ｏ）鑑驗字第二八一五號函暨法務部調查局八十年三
    月二十八日（八Ｏ）發技一字第一八九八號函可稽；且海洛
    因經注射入人體後，約百分之八十於二十四小時內自尿中排
    出，一般而言，尿液中能否驗出嗎啡陽性反應與其投與量、
    投與途徑、採尿時間、個人體質及檢驗方法之靈敏度有關，
    國外曾有文獻報導注射六毫克之海洛因鹽酸鹽，其代謝物嗎
    啡之平均可檢出時限約為二十六小時。另嗎啡經注射入人體
    後，百分之九十以上於二十四小時內自尿中排出，國外曾有
    文獻報導注射二十毫克之嗎啡硫酸鹽，其嗎啡之平均可檢出
    時限約為四十五小時，此亦有行政院衛生署藥品食物檢驗局
    八十一年九月八日（八一）藥檢一字第八一一四八八五號函
    可參。又經行政院衛生署認可之檢驗機構係採用氣相層析質
    譜儀分析法（ＧＣ－ＭＳ法）檢驗，以此種方法檢驗進行確
    認者，均不致產生偽陽性反應，並有行政院衛生署管制藥品
    管理局九十二年六月二十日管檢字第０九二０００四七一三
    號函釋一則足參。
  (二)經查，被告因入監服刑報到經採尿送驗，經先後以酵素免疫
    分析法、氣相層析質譜儀分析法（ＧＣ－ＭＳ法）為初步篩
    驗、確認分析檢驗結果，確有毒品嗎啡陽性反應，此有台灣
    桃園女子監獄九十三年十二月二十二日桃女監衛字第０九三
    ０九００五七六號函、昭信科技檢驗股份有限公司（下稱昭
    信公司）出具九十三年十二月十五日第六七六０－九號濫用
    藥物陽性檢體檢驗報告各一紙附卷可稽。本件被告尿液檢驗
    報告既係以氣相層析質譜儀分析法檢驗，經此精確嚴謹之科
    學檢驗方式，自得有效排除偽陽性反應，並無誤判之虞，故
    上揭昭信公司檢驗結果誠屬可信。
  (三)又被告前因施用毒品案件，經本院先後裁定送觀察、勒戒、
    強制戒治、停止戒治付保護管束、撤銷停止戒治，仍施以強
    制戒治，而於九十年二月四日強制戒治期滿後，由同署檢察
    官於九十年三月五日，以九十年度戒偵字第一九九號為不起
    訴處分確定，有不起訴處分書、刑案資料查註紀錄表、受觀
    察勒戒人毒品及前科紀錄簡列表各一件在卷足憑。其於戒治
    期滿後五年內，再犯本件毒品危害防制條例第十條之施用第
    一級毒品犯行，已臻明確。是被告所辯，核與卷內積極證據
    有悖，其確有施用第一級毒品海洛因之行為，事證明確，犯
    行堪以認定，應予依法論科。
二、按海洛因為毒品危害防制條例第二條第二項第一款所列管之
    之第一級毒品。核被告甲○○所為，係犯毒品危害防制條例
    第十條第一項之施用第一級毒品罪。被告施用毒品前後持有
    毒品之低度行為，為其施用毒品之高度行為所吸收，不另論
    罪。又被告前因竊盜案件，經本院以八十九年度易字第二一
    五六號判決，處有期徒刑三月確定，於九十年五月五日執行
    完畢，其於五年以內再犯本件有期徒刑以上之罪，依刑法第
    四十七條規定，為累犯，依法應予加重其刑。爰審酌被告前
    因施用毒品，雖經觀察、勒戒、強制戒治、不起訴處分，仍
    未能珍惜機會戒斷毒癮，而施用毒品為自戕行為，暨其犯罪
    之動機、目的、手段，犯罪時所受之刺激及其品行、生活狀
    況、智識程度為國中畢業、犯罪所生之損害，及犯罪後否認
    犯行，態度欠佳等一切情狀，量處如主文所示之刑，以資懲
    儆。
據上論斷，應依刑事訴訟法第299 條第1 項前段，毒品危害防制
條例第10條第1 項，刑法第11條前段、第47條，判決如主文。
本案經檢察官張啟聰到庭執行職務。
中　　華　　民　　國　　94　　年　　8　　月　　 9　　日
                  刑事第四庭  審判長法　官　陳世宗
                                    法  官  蘇昭蓉
                                    法  官  李昆南
以上正本證明與原本無異。
如不服本判決，應於送達之翌日起10日內，以書狀敘明理由，向
本院提出上訴狀（應附繕本）。
                                    書記官  郭中明
中　　華　　民　　國　　94　　年　　8　　月　　 9　　日
附錄本案論罪科刑法條：
毒品危害防制條例第10條第1項
施用第一級毒品者，處六月以上五年以下有期徒刑。
